臺灣高等法院高雄分院刑事判決　　　　　　　　九十三年度上訴字第七九五號
　　上　訴　人　臺灣屏東地方法院檢察署檢察官
　　被　　　告　甲○○
右上訴人因被告違反毒品危害防制條例案件，不服臺灣屏東地方法院九十二年度訴字
第八一八號中華民國九十三年六月二十三日第一審判決（起訴案號：臺灣屏東地方法
院檢察署九十二年度毒偵字第一七三八號、第一七六六號，移
九十三年度毒偵第二六八號、九十三年度毒偵字第二七一號），提起上訴（移
併辦案號：臺灣高雄地方法院檢察署九十三年度毒偵第三六六五號），本院判決如左
：
      主    文
上訴駁回。
      事    實
一、甲○○前於民國（下同）九十年間因竊盜案件，經本院以九十年度上易字第二０
    一二號判處有期徒刑一年二月確定，於九十二年三月二十四日執行完畢出獄。又
    曾因施用毒品案件，經臺灣屏東地方法院以九十年度毒聲字第一一八一一號裁定
    送戒治處所施以強制戒治，嗣因戒治期滿三個月，其成績經評定為合格，認無繼
    續強制戒治之必要，經臺灣屏東地方法院裁定停止戒治，所餘戒治期間並付保護
    管束，嗣保護管束於九十一年十月十六日期滿，經臺灣屏東地方法院檢察署檢察
    官於九十一年十月十六日以九十一年度戒毒偵字第二二六號為不起訴處分確定。
    詎其於上開強制戒治執行完畢釋放後五年內，復基於施用第二級毒品安非他命之
    概括犯意，自九十二年七月中旬某日起至同年十月三十一日二十一時許止，連續
    在屏東縣里港鄉○○村○○路四十二號大豐旅社二樓二０一號房及其屏東縣九如
    鄉○○村○○路一三六巷二六號住處，將安非他命放玻璃球燒烤吸食煙霧之方式
    ，施用安非他命多次。另基於施用第一級毒品海洛因之概括犯意，自九十二年七
    月中旬某日起至九十二年十二月二十九日上午八時許止，連續在上開住處，將海
    洛因摻水以針筒注射血管之方式，施用海洛因多次。嗣分別於九十二年十月九日
    二十二時四十分許，在高雄縣美濃鎮美濃國中體育場大門前為警查獲，並扣得其
    所有海洛因殘渣袋二只；於九十二年十月十八日二十二時許，在高雄縣杉林鄉○
    ○路月光山隧道口為警查獲（經採尿送驗呈嗎啡及甲基安非他命陽性反應）；於
    九十二年十月十七日上午十一時二十分許，在上開大豐旅社二樓二０一號房為警
    查獲，並扣得其所有海洛因一小包（淨重０．六六公克、空包裝重０．一八公克
    ）、摻海洛因使用之葡萄糖一小包（毛重一．六公克）、注射針筒一支、削尖吸
    管藥鏟一支、空夾鏈袋一包；於九十二年十一月三日十三時十分許，為警在上開
    旅社二樓二０一號房查獲，並扣得其所有供施用毒用之玻璃球一只、安非他命吸
    食器一組、海洛因一小包（淨重０．六八公克、空包裝重０．三三公克、標示為
    ＨＲ《＋》）、摻海洛因使用之白粉一小包（淨重０．七０公克、空包裝重０．
    二九公克、標示為ＨＲ《 ︳》)、含海洛因成分之殘渣袋一只、削尖吸管藥鏟一
    支、針筒三支、空夾鏈袋一包（七十四只）；及九十二年十二月二十九日中午十
    二時三十分許，為警在高雄縣旗山鎮○○○路一一九巷與東圳巷口查獲，並扣得
    其與鄭峰瑞（另案由檢察官偵辦）所共有之海洛因一小包（淨重０．一九公克，
    空包裝０．二二公克）及針筒二支。
二、案經屏東縣警察局、屏東縣警察局屏東分局分別移送臺灣屏東地方法院檢察署檢
    察官偵查起訴及移送原審法院併案審理，暨高雄縣警察局移送臺灣高雄地方法院
    檢察署移送原審法院併辦，嗣經原審法院函退併辦後，再由臺灣高雄地方法院檢
    察署檢察官移送本院併案審理。
      理    由
一、被告甲○○確實有於右揭時地以前開方式連續施用第一級毒品海洛因及第二級毒
    品安非他命，並先後於右揭時地為警查獲，並扣得前開海洛因等物品之事實，已
    據被告甲○○（下稱被告）於原審及本院審理中供認不諱；復有前開扣案含有海
    洛因殘渣袋三只、含有海洛因成分之毒品三小包、摻海洛因使用之白粉一小包（
    淨重０．七０公克、空包裝重０．二九公克、標示為ＨＲ《 ︳》)、摻海洛因使
    用之葡萄糖一小包（毛重一．六公克）、針筒六支、空夾鏈袋二包（其中一包有
    七十四只）、玻璃球一只、安非他命吸食器一組、削尖吸管藥鏟二支扣案可稽，
    並有查獲現場照片二十一張附卷可按；且被告分別於九十二年十月十七日十二時
    五十分許、同年十月十八日二十二時許及同年十一月三日十七時三十分許，為警
    查獲後，經採集其尿液送驗結果，均呈甲基安非他命及嗎啡陽性反應，有屏東縣
    衛生局煙毒及麻醉藥品類委託檢驗結果通知書二份、高雄縣衛生局煙毒尿液檢驗
    成績書一份暨長榮大學確認報告書一份附卷可憑。另九十二年十月九日二十二時
    四十分許、同年十二月二十九日十二時三十分許，為警查獲後採集其尿液送驗結
    果，均呈嗎啡陽性反應，亦有屏東縣衛生局煙毒及麻醉藥品類委託檢驗結果通知
    書二份附卷可按。而海洛因施用入人體後水解還原成嗎啡，再循嗎啡之代謝方式
    排體外，亦據行政院衛生署藥物食品檢驗局（73）藥檢壹字第○三○二二一號函
    說明綦詳。又扣案上開含有海洛因成分之殘渣袋三只、含有海洛因成分之毒品三
    小包（分別淨重０．六六公克、空包裝重０．一八公克；淨重０．六八公克、空
    包裝重０．三三公克、經標示為ＨＲ《＋》；淨重０．一九公克、空包裝０．二
    二公克），均檢出含有海洛因成分，亦有法務部調查局檢驗通知書四紙附卷可稽
    。被告上開之自白核與事實相符，自得採為被告犯罪之證據；本件被告罪證明確
    ，其右揭施用第一級毒品海洛因及施用第二級毒品安非他命之犯行均堪認定。
二、按犯毒品危害防制條例第十條之罪，經觀察、勒戒後，檢察官依據勒戒處所之陳
    報，認受觀察、勒戒人無繼續施用毒品之傾向者，應即釋放，並為不起訴之處分
    ；認受觀察、勒戒人有繼續施用毒品之傾向者，檢察官應聲請法院裁定令入戒治
    處所強制戒治，其期間為六個月以上，至無繼續強制戒治必要為止，但最長不得
    逾一年。觀察、勒戒或強制戒治執行完畢釋放後，五年內再犯第十條之罪者，檢
    察官應依法追訴，毒品危害防制條例第二十條第二項、第二十三條第二項分別定
    有明文。查被告前因施用毒品案件，經原審法院以九十年度毒聲字第一一八一一
    號裁定送戒治處所施以強制戒治，嗣因戒治期滿三個月，其成績經評定為合格，
    認無繼續戒治之必要，經原審法院裁定停止戒治，所餘戒治期間並付保護管束，
    嗣保護管束於九十一年十月十六日期滿，經臺灣屏東地方法院檢察署檢察官於九
    十一年十月十六日以九十一年度戒毒偵字第二二六號為不起訴處分確定等情，有
    臺灣高等法院被告全國前案紀錄表及臺灣屏東地方法院檢察署刑案資料查註資料
    紀錄表各一份等在卷可按；被告於強制戒治執行完畢釋放後，五年內再犯本件毒
    品危害防制條例第十條第一項、第二項之罪，依前開說明，自應依法論科。
三、查海洛因、安非他命分別係毒品危害防制條例第二條第一項第一款、第二款所列
    舉之第一級毒品、第二級毒品。核被告施用第一級毒品海洛因、第二級毒品安非
    他命之行為，分別係犯毒品危害防制條例第十條第一項之施用第一級毒品罪及同
    條第二項之施用第二級毒品罪。被告持有毒品海洛因、安非他命之低度行為，應
    分別為施用之高度行為所吸收，均不另論罪。被告先後多次施用第一級毒品海洛
    因及第二級毒品安非他命之犯行，時間緊接，所犯構成要件相同，顯係各基於概
    括犯意反覆為之，為連續犯，依刑法第五十六條規定分別以一罪論，並各加重其
    刑。又被告所犯上開施用第一級毒品、施用第二級毒品等二罪間，犯意各別，行
    為互異，自應分論併罰。公訴人雖僅就被告自九十二年十月十七日中午十二時五
    十分許回溯七十二小時內及九十二年十一月三日下午五時三十分許回溯七十二小
    時許，連續施用海洛因之犯行；及自九十二年十月十七日中午十二時五十分許回
    溯七十二小時內及九十二年十一月三日下午五時三十分許回溯七十二小時內，連
    續施用安非他命之犯行提起公訴，惟前開其餘部分與前開論罪科刑部分有連續犯
    之裁判上一罪關係，法院自得合併審理。又被告前於九十年間，因竊盜案件，經
    本院以九十年度上易字第二０一二號判處有期徒刑一年二月確定，於九十二年三
    月二十四日執行完畢出獄等之事實，不但經被告供明在卷，並有臺灣高等法院被
    告全國前案紀錄表及臺灣屏東地方法院檢察署刑案資料查註紀錄表各一份在卷可
    按，其受有期徒刑執行完畢後，五年內之再犯有期徒刑以上刑之本罪，為累犯，
    均應依刑法第四十七條規定遞加重其刑。
四、原審認被告罪證明確，因而適用毒品危害防制條例第十條第一項、第二項、第十
    八條第一項前段，刑法第十一條、第五十六條、第四十七條、第五十一條第五款
    、第三十八條第一項第二款規定，並審酌被告前因施用毒品犯行，經強制戒治後
    ，仍故態復萌，再度施用毒品不輟，無視於毒品對於自身健康之戕害及國家對於
    杜絕毒品犯罪之禁令，惡性非輕，並審酌被告施用毒品之次數、犯後坦承犯行，
    態度尚佳等一切情狀，就被告施用第一級毒品部分量處有期徒刑一年二月，就被
    告施用第二級毒品部分量處有期徒刑十月，並定其應執行刑為有期徒刑一年十月
    ；並敘明扣案被告所有之含有海洛因殘渣袋三只（因與毒品不可分離），含有海
    洛因分成分三小包（分別淨重０．六六公克、空包裝重０．一八公克；淨重０．
    六八公克、空包裝重０．三三公克、經標示為ＨＲ《＋》；淨重０．一九公克、
    空包裝０．二二公克），均應依毒品危害防制條例第十八條第一項前段之規定，
    均沒收並銷燬之。另敘明摻海洛因使用之葡萄糖一小包（毛重一．六公克）、針
    筒六支、空夾鏈袋二包（其中一包有七十四只）、玻璃球一只、安非他命吸食器
    一組、摻海洛因使用之白粉一小包（淨重０．七０公克、空包裝重○．二九公克
    、標示為ＨＲ《 ︳》，經法務部調查局鑑定在案，見九十二年度毒偵字第 一七
    六六卷第二十一頁）及削尖吸管藥鏟二支，分別為被告所有或與鄭峰瑞所共有，
    且供被告犯罪所用或預備犯罪所用之物，已據被告供明在卷，均依刑法第三十八
    條第一項第二款規定併宣告沒收。經核原判決認事用法，核無不合，量刑亦屬允
    當。檢察官上訴意旨，以被告於九十二年十月十九日八時四十分許（為警採尿時
    ）回溯二十四小時內某時，施用第一級毒品海洛因及第二級毒品安非他命，經警
    於九十二年十月十八日二十二時許，在高雄縣杉林鄉○○路月光山隧道口為警查
    獲，並扣得注射針筒一支，認此部分原判決未及審酌，指摘原判決不當；惟檢察
    官上訴所指原判決未及審酌部分（即臺灣高雄地方法院檢察署九十三年度毒偵第
    三六六五號移送本院併辦部分），已在原判決事實認定範圍內（即認定被告自九
    十二年七月中旬某日起至同年十月三十一日二十一時許止，施用安非他命多次；
    自九十二年七月中旬某日起至九十二年十二月二十九日上午八時許止，施用海洛
    因多次），且被告上開部分為警查獲時，僅扣得供被告施用第一級毒品所用之注
    射針筒一支（依卷內資料無法證明其內含有毒品成分，該物品屬得沒收之物），
    非屬必須義務宣告沒收之違禁物，原判決未及併予宣告沒收，尚難指原判決有違
    背法令（至移送併辦所指之為警查獲時地，本院已於事實欄內予以補正，此部分
    之補正並無影響原判決之確定效力）；準此，本件公訴人之上訴，為無理由，應
    予駁回。
據上論斷，應依刑事訴訟法第三百六十八條，判決如主文。
本案經檢察官朱文彬到庭執行職務。
中      華      民      國      九十三    年      九    月        七    日
                              臺灣高等法院高雄分院刑事第四庭
                                  審判長法官  蕭權閔
                                        法官  陳吉雄
                                        法官  李嘉興
右正本證明與原本無異。
施用第二級毒品部分，不得上訴。
施用第一級毒品部分，如不服本判決應於收受本判決後十日內向本院提出上訴書狀，
其未述上訴理由者，並得於提起上訴後十日內向本院補提理由書狀（均須按他造當
事人之人數附繕本)「切勿逕送上級法院」。
                      書記官  劉金萍
中      華      民      國      九十三    年      九    月        七    日
附錄本判決論罪科刑法條：
毒品危害防制條例第十條
  施用第一級毒品者，處六月以上五年以下有期徒刑。
  施用第二級毒品者，處三年以下有期徒刑。
